【裁判字號】    91,易,272
【裁判日期】    901231
【裁判案由】    毀損
【裁判全文】
臺灣板橋地方法院刑事判決                          九十一年度易字第二七二號
    公  訴  人  臺灣板橋地方法院檢察署檢察官
    被      告  甲○○
右列被告因毀損案件，經檢察官提起公訴（九十年度偵字第一六五Ｏ一號），本院判
決如左：
    主  文
本件公訴不受理。
    理  由
一、公訴意旨如起訴書所載（如附件） 。
二、按告訴乃論之罪，告訴人於第一審辯論終結前得撤回其告訴，又告訴經撤回者，
    應諭知不受理之判決，刑事訴訟法第二百三十八條第一項、第三百零三條第三款
    分別定有明文。
三、查本件告訴人迅德興業股份有限公司告訴被告甲○○毀損案件，公訴人認係觸犯
    刑法第三百五十二條第二項之干擾他人電磁紀錄之毀損罪嫌，依同法第三百五十
    七條之規定，須告訴乃論。茲據告訴人迅德興業股份有限公司具狀撤回告訴，有
    刑事撤回告訴狀一件在卷可稽，依照首開說明，本件爰不經言詞辯論，逕為諭知
    不受理之判決。
據上論斷，應依刑事訴訟法第三百零三條第三款、第三百零七條判決如主文。
中      華      民      國      九十一      年    三    月    二十九    日
                                      臺灣板橋地方法院刑事第三庭
                                          法  官  連  育  群
右正本證明與原本無異。
如不服本判決，應於送達後十日內，向本院提出上訴狀。
                                          書記官  蘇  恩  慶
中      華      民      國      九十一      年    三    月    二十九    日
附  件
臺灣板橋地方法院檢察署檢察官起訴書              九十年度偵字第一六五一號
    被      告  甲○○  男  三十二歲（民國○○○年○月○○日生）
                        住臺北縣中和市○○街四一八巷十九號
                        身分證統一編號：Ａ一二一一二八號
右被告因毀損案件，已經偵查終結，認應該提起公訴，茲將犯罪事實及證據並所犯法
條分敘如左：
        犯罪事實
一、甲○○明知dns.axis.com.tw及dns2.axis.com.tw網域名稱（Domain Name）係迅
    德興業股份有限公司（下稱迅德公司）專用，竟利用曾替迅德公司作網路主機建
    置，獲悉該網域名稱更改指向設定密碼之機會，於民國於九十年四月十日十二時
    四十三分五十四秒，在臺北縣中和市○○街四一八巷十九號家中，使用個人電腦
    經由ＡＤＳＬ網路專線連線上網，進入財團法人台灣網路資訊中心網站，擅自更
    改迅德公司該網域名稱註冊系統之設定資料，指向設定成另一網址（IP Adress
    ），影響迅德公司網域名稱伺服器之正常運作，導致民眾不能進入迅德公司前開
    網域名稱所屬網站瀏覽，並致迅德公司無法收發電子郵件，造成迅德公司之損失
    。嗣九十年四月十一日經迅德公司人員乙○○發現後，報警查獲。
二、案經迅德公司訴由內政部警政署刑事警察局移送偵辦。
        證據並所犯法條
一、訊據被告甲○○固不否認有於右揭時、地更改告訴人迅德公司該網域名稱註冊系
    統之設定資料一事，惟矢口否認有毀損之故意，辯稱：伊因替迅德公司作網路主
    機建置之需要，才作上開更改之測試云云。經查：上開網域名稱註冊系統設定資
    料變更之測試，並無實質意義，蓋網域名稱指向一經更改，當然無法依原有網域
    名稱加以運作，被告亦不否認經其變更後之網址，對伊並無特別意義。況依系爭
    網路主機建置契約之內容觀之，被告承攬之工作伺服器之建置及防火牆之設定，
    並不需要作上開網域名稱註冊系統設定資料變更之測試，業經證人乙○○證述明
    確，且有該契約書附卷可稽。再上開網域名稱及網址已經迅德公司開放供民眾使
    用，顯見其設定及指向並無問題，被告如需作上開測試，應先告知迅德公司，經
    迅德公司同意並通知民眾暫停使用，且於變更測試後，應立即回復，蓋此項測試
    並不需要太多時間，惟被告竟擅自更改，且係一日後經迅德公司發現修復。是被
    告所辯應係卸責之詞，不足採信。此外，復有迅德公司申請書、財團法人台灣網
    路資訊中心傳真稿、函在卷足憑。事證明確，被告罪嫌堪予認定。
二、核被告甲○○所為，係犯刑法第三百五十二條第二項之毀損罪嫌。
三、依刑事訴訟法第二百五十一條第一項提起公訴。
    此  致
臺灣板橋地方法院
中      華      民      國      九十    年     十二     月    三十一    日
            檢察官 馬  中  琍
右正本證明與原本無異
中      華      民      國    九十一    年      一      月     十一     日
                                        書記官
附錄本案所犯法條全文
中華民國刑法第三百五十二條
毀棄、損壞他人文書或致令不堪用，足以生損害於公眾或他人者，處三年
以下有期徒刑、拘役或一萬元以下罰金。
干擾他人電磁紀錄之處理，足以生損害於公眾或他人者，亦同。


司法院資訊處製作；財團法人民間司法改革基金會備份。
